【裁判字號】    99,交訴,5
【裁判日期】    990224
【裁判案由】    公共危險等
【裁判全文】
臺灣高雄地方法院刑事判決              99年度交訴字第5 號
公  訴  人  臺灣高雄地方法院檢察署檢察官
被      告  乙○○
上列被告因公共危險等案件，經檢察官提起公訴（98年度調偵字
第973 號），被告就被訴事實為有罪之陳述，經本院合議庭裁定
由受命法官獨任進行簡式審判程序，本院判決如下：
    主  文
乙○○犯過失傷害罪，處有期徒刑月；又犯肇事致人傷害逃逸
罪，累犯，處有期徒刑壹年拾月。應執行有期徒刑貳年。
    事實及理由
一、犯罪事實：乙○○前於民國87年間因竊盜及麻醉藥品案件，
    經臺灣臺南地方法院以87年度易字第687 號分別判處有期徒
    刑10月及5 月確定；又於87年間因違反毒品危害防制條例案
    件，經臺灣臺南地方法院以88年度訴字第195 號判處有期徒
    刑8 年確定；再於88年間因竊盜案件，經臺灣臺南地方法院
    以88年度易字第2509號判處有期徒刑10月確定，上開各罪經
    接續執行，復經減刑及定應執行刑為有期徒刑6 月、8 年2
    月，於95年1 月4 日假釋出監，並付保護管束，迄至97年1
    月21日保護管束期滿，上開假釋未經撤銷視為執行完畢。其
    考領有普通小型車駕駛執照，於98年2 月20日18時47分許，
    駕駛其胞兄林佳宏所有之車牌號碼N6-8003 號自用小客車，
    沿高雄縣丁○鄉○○村○○路○段由南往北方向行駛，行經
    該路段與天佑路口時，本應注意遵守道路交通號誌之指示，
    及汽車行駛時之車前狀況，隨時採取必要之安全措施，且依
    當時天氣晴、夜間有照明、柏油路面、路面乾燥、無缺陷、
    無障礙物、視距良好，並無不能注意之情事，竟未注意車前
    狀況，且遇紅燈未煞停，其所駕駛上開車輛之前車頭因而撞
    及同向前方由甲○○所騎乘而在該路口停等紅燈之車號969-
    DWC 號重型機車，甲○○因而胸、腹部撞擊其所騎機車車頭
    及人車倒地，乙○○所駕車輛復因閃避不及而輾壓過甲○○
    之左大腿，致甲○○因而受傷。乙○○肇事致甲○○受傷後
    ，雖預見其駕車前行有致車子底下甲○○受傷之高度可能性
    ，竟基於肇事逃逸之故意及傷害之不確定故意（即駕車前行
    逃逸之行為如併傷害甲○○，亦不違其本意），未停車查看
    ，亦未對甲○○為必要之救助，反於肇事後駕車加速闖紅燈
    直行逃離現場，且因逃逸時車輛底盤勾住甲○○身體，甲○
    ○因而被拖行約400 公尺後，至該路段與環球路口始落地，
    甲○○因乙○○上開過失及故意傷害行為，而共受有頭皮深
    度擦傷併頭皮缺損、背部及臀部深度擦傷併皮膚缺損、右前
    臂及雙足深度擦傷併皮膚缺損、胸腹部擦傷之傷害。嗣經員
    警依路人所提供之車號而循線查獲。案經甲○○訴由高雄縣
    政府警察局丁○分局報請臺灣高雄地方法院檢察署檢察官偵
    查起訴。
二、認定事實所憑之證據名稱：
  (一)被告乙○○於本院審理時之自白（見院二卷第36、46頁）。
  (二)證人即告訴人甲○○於警詢、偵訊中之指訴及證述（見警卷
    第11至13頁、偵卷第5、6頁）。
  (三)證人林兆盈於警詢及偵訊中之證述（見警卷第16至18頁、偵
    卷第15、16頁）、證人林佳宏於警詢、偵訊中之證述（見警
    卷第20至22頁、偵卷第7 頁）、證人陳應魁於偵訊中之證述
    （見偵卷第22頁）、證人即警員趙龍修於偵訊中之證述（見
    偵卷第21頁）。
  (四)成功大學醫學院附設醫院診斷證明書2 紙（見警卷第14頁、
    偵卷第11頁）、高雄縣政府丁○交通隊道路交通事故當事人
    酒精測定紀錄表1 紙（見警卷第15頁）、派出所警員張明德
    、趙龍修職務報告1 份（見警卷第24、25頁）、道路交通事
    故現場圖2 紙（見警卷第28、29頁）、道路交通事故調查報
    告表(一)、(二)各1 份（見警卷第30、31頁）、車籍資料- 基本
    資料詳細畫面1 紙（見警卷第32頁）、高雄縣政府警察局舉
    發違反道路交通管理事件通知單2 張（見警卷第33頁）、照
    片13張（見警卷第34至40頁）、昇輝汽車服務中心工作單（
    見偵卷第12頁）。
三、核被告先後所為，係犯刑法第284 條第1 項過失傷害罪、刑
    法第185 條之4 之肇事致人傷害逃逸罪及刑法第277 條第1
    項之傷害罪。被告以一駕車逃離現場之行為，同時觸犯肇事
    致人傷害逃逸罪及傷害罪，為想像競合犯，應從一重之肇事
    致人傷害逃逸罪論處。被告所犯上開過失傷害罪、肇事致人
    傷害逃逸罪，犯意各別，行為互殊，應分論併罰。查被告前
    於87年間因竊盜及麻醉藥品案件，經臺灣臺南地方法院以87
    年度易字第687 號分別判處有期徒刑10月及5 月確定；又於
    87年間因違反毒品危害防制條例案件，經臺灣臺南地方法院
    以88年度訴字第195 號判處有期徒刑8 年確定；再於88年間
    因竊盜案件，經臺灣臺南地方法院以88年度易字第2509號判
    處有期徒刑10月確定，上開各罪經接續執行，復經減刑及定
    應執行刑為有期徒刑6 月、8 年2 月，於95年1 月4 日假釋
    出監，並付保護管束，迄至97年1 月21日保護管束期滿，上
    開假釋未經撤銷視為執行完畢，有臺灣高等法院被告前案紀
    錄表1 份在卷可按，其受徒刑之執行完畢，5 年以內故意再
    犯有期徒刑以上之肇事致人傷害逃逸罪，為累犯，依法加重
    其刑（至被告所犯過失傷害罪部分，並非故意，無累犯規定
    之適用）。又起訴書所犯罪名及法條雖漏引刑法第277 條第
    1 項傷害罪，然業經公訴人於本院審理時補正（見院一卷第
    21頁），並已經本院當庭告知被告併涉犯傷害罪（見院二卷
    第36頁），附此敘明。茲審酌被告於本案之過失程度及被告
    肇事逃逸、傷害之手段及情節，致告訴人受有事實欄所載甚
    為嚴重之傷勢，另衡以被告前有竊盜、違反麻醉藥品管理條
    例、毒品危害防制條例等前科紀錄，有臺灣高等法院被告前
    案紀錄表1 份附卷可稽，素行非佳，其犯後於本院審理時已
    知錯認罪，並當庭向告訴人下跪致歉（見院二卷第45頁反面
    ），復已與被害人達成和解，有和解書1 份附卷可佐（見院
    二卷第53頁），惟被告尚未給付和解金給告訴人及被告犯罪
    之手段、所生危害、智識程度（國中畢業）、生活狀況暨檢
    察官對本案科刑範圍之意見（應執行有期徒刑4 年）等一切
    情狀，認檢察官上開求刑，略屬過重，爰酌情分別量處如主
    文所示之刑，並定其應執行之刑，以資懲儆。
據上論斷，應依刑事訴訟法第273 條之1 第1 項、第284 條之1
、第299 條第1 項前段、第310 條之2 、第454 條第1 項，刑法
第284 條第1 項、第185 條之4 、第277 條第1 項、第55條、第
47條第1 項、第51條第5 款，刑法施行法第1 條之1 ，判決如主
文。
本案經檢察官丙○○到庭執行職務。
中    華    民    國    99    年    2     月    24    日
                  交通法庭  法  官  林永村
以上正本證明與原本無異。
如不服本判決，應於送達後10日內，向本院提出上訴狀。
中    華    民    國    99    年    2     月    24    日
                            書記官  王珮樺
附錄法條：
中華民國刑法第284 條第1 項
（過失傷害罪）
因過失傷害人者，處6 月以下有期徒刑、拘役或5 百元以下罰金
，致重傷者，處1 年以下有期徒刑、拘役或5 百元以下罰金。
中華民國刑法第185 條之4
駕駛動力交通工具肇事，致人死傷而逃逸者，處6 月以上5 年以
下有期徒刑。
中華民國刑法第277 條第1 項
（普通傷害罪）
傷害人之身體或健康者，處3 年以下有期徒刑、拘役或1 千元以
下罰金。

司法院資訊處製作；財團法人民間司法改革基金會備份。
